臺灣高等法院臺中分院刑事判決　　　　 94年度上訴字第261號
上　訴　人
即　被　告　甲○○原名林德東.
指定辯護人　 本院公設辯護人　 乙○○
上列上訴人因偽造有價證券案件，不服臺灣彰化地方法院93年度
訴緝字第18號中華民國93年12月22日第一審判決（臺灣彰化地方
法院檢察署83年度偵緝字第162號、臺灣屏東地方法院檢察署移
送併辦84年度偵字第4498號），提起上訴，本院判決如下：
    主　  文
原判決撤銷。
甲○○連續意圖供行使之用，而偽造有價證券，累犯，處有期徒
刑肆年陸月。
如附表所示偽造支票，沒收。
    事　  實
一、甲○○（原名林德東、林德安）曾於民國（下同）75年12月
    間因賭博案件，經臺灣臺中地方法院於76年4月4日判處有期
    徒刑5月，罰金1萬8千元確定，並於76年5月6日易科罰金執
    行完畢。仍不知警惕，其與丙○○係朋友關係，並合夥經營
    台灣農村股份有限公司（設於彰化縣埔心鄉○○村○○路97
    號，下稱台灣農村公司），甲○○係該公司負責人，因業務
    關係得知丙○○於81年4月16日申請設於世華聯合商業銀行
    員林分行（現更名為國泰世華銀行，下稱世華銀行員林分行
    ）之支票帳戶0000000號，並持有丙○○之印鑑章，甲○○
    未經丙○○之同意或授權，竟基於意圖供行使之用及行使偽
    造私文書之概括犯意，先於不詳時間、地點，分別在世華銀
    行員林分行本票（原領取證載為本票、支票號碼自ＫＰ00
    000000號至ＫＰ00000000號計50張）一紙領取證上盜蓋丙○
    ○之印鑑章並同時載明日期為81年4月22日，且將戶名誤載
    為「黃文武」，以及在世華銀行員林分行支票（支票號碼自
    ＫＰ00000000號至ＫＰ00000000號計50張）上盜蓋丙○○之
    印鑑章同時載有日期為81年4月25日以及記載戶名為「丙○
    ○」，再利用不知情之台灣農村公司會計張惠（已更名為張
    沛嫻）先於81年4月24日前往世華銀行員林分行領取丙○○
    上開帳戶之支票1本（支票號碼自ＫＰ00000000號至ＫＰ
    00000000號計50張），再於同年5月2日利用會計張惠前往世
    華銀行員林分行領取丙○○上開帳戶之支票1本（支票號碼
    自ＫＰ00000000至ＫＰ00000000號號計50張），並於81年4
    月24日及81年5月2日領得上開支票後（起訴書誤載為1月間
    起至4月間止，業經公訴檢察官於準備程序時更正），復利
    用不知情之台灣農村公司會計張惠（已更名為張沛嫻）或自
    己，連續在台灣農村公司之辦公室內，以丙○○名義偽簽如
    附表所示之日期、面額之支票，供己行使或充為台灣農村公
    司應給付之貨款使用，而交付予不知情之廠商。嗣因存款不
    足而遭退票，丙○○始悉上情而報警處理。
二、案經被害人丙○○訴請臺灣彰化地方法院檢察署檢察官偵查
    起訴。
    理　  由
一、上訴人即被告甲○○（以下簡稱被告），經合法傳喚，無正
    當理由，未於本院審判期日到庭，惟查被告於原審審理時固
    坦承有於前揭時、地，由其自己或由其委託張惠簽發附表所
    示之支票後，交付予廠商使用等情事，惟矢口否認有偽造有
    價證券犯行，辯稱：伊是與告訴人丙○○票換票使用，在簽
    立上開支票時均有取得告訴人之同意云云。惟查：
（一）上開國泰世華銀行支票帳戶0000000號帳係丙○○於81年4
      月16日申請設立，有世華聯合商業銀行員林分行84年8月
      10日（84）世員發字第80號函及支票存款開戶申請及約定
      書各一份在卷可稽（詳見原審84年訴字第338號卷第94頁
      、第95頁），而證人即告訴人丙○○於偵審中迭次證稱：
      伊從未與被告票換票使用，也未與台灣農村公司票換票使
      用，且伊也不同意被告使用伊的支票，是在退票後廠商向
      伊催討票款時伊才知道有那些支票遭被告偽簽；伊在世華
      銀行員林分行之支票帳戶不是在銀行開的，是在台灣農村
      公司由世華銀行員林分行行員胡義福拿資料到公司給伊開
      戶，伊填好資料後交給他們辦理；伊只有於81年4月底某
      日在世華銀行員林分行領取1本25張的支票使用，並不知
      尚有2本50張之支票，也不知另2本支票即被告偽造之支票
      是如何而來等語。又世華銀行員林分行有關告訴人丙○○
      之支票帳戶領取支票之記錄為81年4月24日領取票號ＫＰ
      00000000號起50張支票，81年5月2日領取票號ＫＰ000000
      00號起50張支票，81年5月21日領取00000000號起25張支
      票，有世華銀行員林分行83年9月23日（83）世員發字第
      29號函一份在卷可稽（詳見83偵字第6242號卷第57頁至第
      58頁），復有本院卷附帳號0000 0000000號、帳戶─丙○
      ○之國泰世華銀行支票存款─領用支票資料載有領用支票
      之日期有84年4月24日、81年5月2日及81年5月21日，而其
      支票領取證分別載有丙○○之署押及印章，且記載日期分
      別為81年4月22日及81年4月25日及81年4月29日，復有世
      華銀行員林分行83年10月5日（83）世員發字第037號函一
      份在卷可稽（詳見83偵字第6242號卷第101頁至第102頁）
      ，告訴人證稱伊只有於81年4月底某日在世華銀行員林分
      行領取1本25張的支票使用，並不知尚有2本50張之支票，
      也不知另2本支票即被告偽造之支票是如何而來等語，即
      非不可採。
（二）按被告以外之人於偵查中向檢察官所為之陳述，除顯有不
      可信之情況者外，得為證據，刑事訴訟法第159條之1第2
      項定有明文，證人張惠（已更名為張沛嫻）於偵查中即陳
      稱：「他們二人（指被告及告訴人丙○○）寫好憑證，叫
      我去世華銀行領空白支票，以蓋過的憑證向胡義福領空白
      支票」等語（詳見83年度偵字第6242號卷第111頁），且
      於原審審理時證稱：81年間伊是台灣農村公司的會計，負
      責管理公司的帳目，及老闆甲○○要伊開票、寫文書等，
      當時老闆有跳票，有用很多其他人的支票，但不記得有無
      用告訴人丙○○的支票；伊不曉得被告與告訴人間有無約
      定其間的支票如何使用，但知道他們有帳目上的往來；伊
      不確定有無簽發過告訴人的支票，但老闆叫伊簽發伊就簽
      發，支票都是老闆甲○○叫伊簽發的，有時是在支票上先
      填資料再蓋印，有時是先蓋章再填資料，不一定如何開票
      ，開私人的支票也是一樣，如果老闆甲○○叫伊蓋印，伊
      也會蓋；伊不太記得被告與告訴人的票如何使用，也不記
      得他們二人有無直接講支票可以互相使用，也不曉得告訴
      人有無同意被告開他的支票，但知道公司有用告訴人的支
      票；到銀行領取告訴人的票是被告叫伊去領的，銀行同意
      伊領伊就領，領支票時只要簽自己的名字就可以，因為領
      支票的單子本來就會蓋印章；伊在簽發告訴人的支票時，
      並不知道告訴人是否知道，因為是老闆甲○○叫伊簽發的
      ，老闆有無告訴告訴人伊不知道；伊簽發告訴人的票都是
      老闆甲○○叫伊簽發的，領票也是老闆叫伊去領的，告訴
      人只有在第一次聲請支票時有來，其他都沒有來；伊不記
      得告訴人聲請好支票帳戶後有無將支票及印章拿回去，但
      後來是被告直接將告訴人的票及印章交給伊，指示伊簽發
      告訴人的支票等語（詳見原審93年度訴緝字第18號卷第
      110 頁以下），核與證人張惠於偵查中所為之陳述大致相
      符，而證人張惠於偵查中所為之陳述並無何顯不可信之情
      況，本院自得採為證據，參諸證人張惠於偵查之陳述及原
      審之證述，上開事實欄所載之支票憑證顯係被告交付證人
      張惠前往領取空白支票後使用至明，同時依上開張惠之證
      述顯無從證明被告有取得告訴人丙○○之同意簽發告訴人
      之支票，且其簽發告訴人丙○○支票時告訴人丙○○均不
      在場，並均係由被告之指示簽發支票，足證被告於指示證
      人簽發告訴人丙○○之支票時並未取得告訴人丙○○之同
      意。
（三）另被告初辯稱：是告訴人丙○○與伊票換票，並聲請原審
      調閱伊個人於81年4、5月間在世華銀行員林分行之兌現支
      票正反面以證其說。然經原審派員調取被告於81年4、5月
      兌現（戶名為林德安）之支票正反面計75紙，其中僅 2紙
      支票背面有「丙○○」之印章背書，其他之支票均無丙○
      ○之背書，然上開2紙支票合計面額僅新臺幣9萬2千4百12
      元與被告所偽造之告訴人丙○○支票達37紙，金額亦高達
       4百4拾8萬餘元相差甚多，與票換票使用之情形，顯不相
      符。而被告於原審調閱上開支票正反面影本，並令其閱覽
      後，再改辯稱：係以公司的支票與告訴人丙○○的支票為
      票換票云云。然此亦為告訴人丙○○所否認，且被告亦不
      能提出任何證據證明有以台灣農村公司之支票與告訴人丙
      ○○票換票。足見被告係見其所聲請調閱之證據不利於己
      後，即為另一不相同之辯述，其辯述之不可採彰彰甚明。
（四）本院指定辯護人辯護意旨雖以：證人即告訴人丙○○與被
      告二人係朋友關係，且合夥經營台灣農村公司，系爭支票
      之開戶亦由告訴人丙○○向世華銀行員林分行申請，不論
      是告訴人親至世華銀行員林分行辦理或由該行行員胡義福
      至台灣農村公司對保辦理，均係告訴人丙○○親簽辦理，
      又告訴人丙○○亦證稱：曾於81年 4月底某日至世華銀行
      員林分行領取一本25張支票使用，該25張支票大部分均用
      於台灣農村公司應給付之貨款或借予被告使用，票面金額
      亦由被告負責存入兌現，又徵諸告訴人丙○○之印鑑亦放
      在台灣農村公司，由以上證據顯示，告訴人丙○○對被告
      使用其支票係默示授權行為等語，認被告之犯罪不能證明
      ，惟查：本院卷附帳號00000000000號、帳戶─丙○○之
      國泰世華銀行支票存款─領用支票資料載有領用支票之日
      期有84年4月24日、81年5月2日及81年5月21日，核與支票
      領取證所載之日期不符，且中復將其中領取證載為本票、
      「支票號碼自ＫＰ00000000號至ＫＰ00000000號計50張」
      之領取證戶名載為「黃文武」，果係告訴人丙○○親簽辦
      理，應無誤簽自已姓名為「黃文武」之理（詳見83年度偵
      字第6242號卷第102頁），是辯護人認係告訴人丙○○親
      簽，即有誤會。且如上所述，證人張惠之證詞復未能為有
      利於被告之證明，且本件復無何積極證據足資證明被告有
      何以票換票之事實，而告訴人丙○○復堅決否認有授權被
      告簽發伊所有之如附表所示之支票，辯護人以被告與告訴
      人丙○○二人係朋友關係，且合夥經營台灣農村公司，而
      告訴人丙○○之印鑑亦放在台灣農村公司，即認告訴人丙
      ○○有默示授權，顯有誤會，附予敘明。
（五）綜上所述，如附表所示之支票應為被告自己或利用不知情
      之張惠所偽造，否則張惠於當時係其女友，又兼台灣農村
      公司之會計，何以不知告訴人到底有無同意被告簽發告訴
      人之支票，顯見被告前開所辯，係事後卸責之詞，不足採
      信。此外，復有告訴人於世華銀行員林分行之甲存開戶資
      料、印鑑證明及支票、支票退票理單、印鑑卡、註銷退票
      紀錄表、協議書、臺灣臺南地方法院82年度促字第758號
      支付命令及支付命令聲請書、世華銀行員林分行帳號0000
      00－0之支票簿1本（含支票簿之封面，及票號KQ0000000
      至KQ0000000、KQ0000000至KQ0000000之支票存根聯、支
      票領取證在根聯1張）、支票領取證、空白支票等影本附
      卷可證，本件事證業已明確，被告犯行堪以認定。
二、核被告所為，係犯刑法第201條第1項之意圖供行使而偽造有
    價證券罪、第216條、第210條之行使偽造私文書罪。公訴人
    雖未就被告於世華銀行員林分行支票領取證上盜蓋丙○○之
    印鑑章，再利用不知情之張惠（已更名為張沛嫻）至世華銀
    行員林分行領取丙○○上開帳戶支票之行使偽造私文書罪起
    訴，然此部分與起訴偽造有價證券罪有牽連犯之裁判上一罪
    關係，本院自得一併審究。被告偽造署押之行為，應屬偽造
    有價證券之階段行為，而行使偽造有價證券之輕度行為，亦
    為偽造有價證券之重度行為所吸收；盜用印章之行為，為偽
    造私文書之階段行為，而偽造私文書之行為又為行使偽造私
    文書之行為所吸收，均不另論罪。又偽造有價證券之行為本
    即含有詐欺之本質，亦無庸另論以詐欺取財罪名，附此敘明
    。再被告利用不知情之張惠偽造有價證券及行使偽造私文書
    之部分，為間接正犯。被告先後多次偽造有價證券、行使偽
    造私文書之犯行，均時間緊接，所犯又係構成要件相同之罪
    名，均顯基於概括犯意反覆為之，均為連續犯，均應依刑法
    第56條之規定論以一罪，並均加重其刑。又起訴書未就附表
    編號六偽造之支票起訴，然業據公訴檢察官於原審準備程序
    時追加起訴，且與起訴有罪部分有連續犯之裁判上一罪關係
    ，本院自得一併審究。被告係以偽造之支票領取證領取支票
    後，再偽造支票行使，其所犯前開二罪間，有手段、目的之
    牽連關係，為牽連犯，應依刑法第55條之規定從一重之刑法
    第201條第1項之意圖供行使而偽造有價證券罪論處。另被告
    曾於75年12月間因賭博案件，經臺灣臺中地方法院於76年4
    月4日判處有期徒刑5月，罰金1萬8千元確定，並於76年5月6
    日易科罰金執行完畢，有臺灣高等法院被告全國前案紀錄表
    、臺灣彰化地方法院檢察署刑案資料查註紀錄表各1份在卷
    可憑，其於有期徒刑執行完畢後，5年內再犯有期徒刑以上
    之本罪，為累犯，應依刑法第47條之規定遞加重其刑。原審
    判決認被告罪證明確予以論罪科刑固非無見，惟本件被告係
    先於不詳時間、地點，分別在世華銀行員林分行本票（原領
    取證載為本票、支票號碼自ＫＰ00000000號至ＫＰ00000000
    號計50張）一紙領取證上盜蓋丙○○之印鑑章並同時載明日
    期為81年4月22日，且將戶名誤載為「黃文武」，以及在世
    華銀行員林分行支票（支票號碼自ＫＰ00000000號至ＫＰ
    00000000號計50張）上盜蓋丙○○之印鑑章同時載有日期為
    81年4月25日以及記載戶名為「丙○○」，再利用不知情之
    台灣農村公司會計張惠（已更名為張沛嫻）先於81年4月24
    日前往世華銀行員林分行領取丙○○上開帳戶之支票1本（
    支票號碼自ＫＰ00000000號至ＫＰ00000000號計50張），再
    於同年5月2日利用會計張惠前往世華銀行員林分行領取丙○
    ○上開帳戶之支票1本（支票號碼自ＫＰ00000000至ＫＰ
    00000000號號計50張），原審判決誤認上開支票係於81年4
    月22日及81年4月25日領取，顯與事實不符，而有違誤。被
    告固具狀上訴指摘原審判決不當，惟未具體指明原審有何違
    誤之處，復未於本院審判期日到庭為任何陳述，其上訴雖無
    理由，惟原審判決既有上開可議之處，自應由本院將原審判
    決予以撤銷改判，爰審酌被告前已有如事實欄所載之犯罪紀
    錄，有臺灣高等法院被告全國前案紀錄在卷可稽，且被告於
    盜領支票後，再偽簽支票係為支付其與告訴人丙○○合夥成
    立農村公司之貨款或個人之欠款，其犯罪動機、目的、手段
    、簽發本票金額高達4百48餘萬元、所生危害程度、犯罪後
    仍否認犯行之態度等一切情狀，量處如被告有期徒刑肆年陸
    月。至偽造如附表所示之支票，除編號六扣案外，其餘雖未
    經扣案，然無從證明業已滅失，均應依刑法第205條之規定
    宣告沒收。另偽造之世華銀行員林分行支票領取證，業已交
    予世華銀行員林分行領取支票，已非被告所有，而其上之印
    文為被告持告訴人丙○○之章盜蓋，該等印文為真正，均不
    得為沒收之諭知，並予敘明。
三、被告經合法傳喚，無正當理由，未於本院審判期日到庭，爰
    不待其陳述，逕予判決。
據上論斷，應依刑事訴訟法第369條第1項前段、第364條、第371
條、第299條第1項前段，刑法第56條、第201條第1項、第216條
、第210條、第55條、第47條、第205條，罰金罰鍰提高標準條例
第1條前段，判決如主文。
本案經檢察官丁○○到庭執行職務。
中    華    民    國    94    年     9     月    8    日
　　　　　　　　刑事第三庭  審判長法　官　江　錫　麟
                                  法　官　林　欽　章
　　　　　　　　　　　　　　　　　法　官　胡　忠　文
上列正本證明與原本無異。
如不服本判決應於收受送達後十日內向本院提出上訴書狀，其未
敘述上訴之理由者並得於提起上訴後十日內向本院補提理由書（
均須按他造當事人之人數附繕本）。
                                  書記官　許　美　惠
中　　華　　民　　國　　94　　年　　9 　　月　　9 　　日
附錄：本案論罪科刑法條全文
刑法第201條
意圖供行使之用，而偽造、變造公債票，公司股票或其他有價證
券者，處三年以上十年以下有期徒刑，得併科三千元以下罰金。
行使偽造、變造之公債票、公司股票或其他有價證券或意圖供行
使之用收集或交付於人者，處一年以上七年以下有期徒刑，得併
科三千元以下罰金。
刑法第216條
行使第二百十條至第二百十五條之文書者，依偽造、變造文書或
登載不實事項或使登載不實事項之規定處斷。
刑法第210條
偽造、變造私文書，足以生損害於公眾或他人者，處五年以下有
期徒刑。
刑法第205條
偽造、變造之有價證券、郵票或印花稅票及前條之器械、原料，
不問屬於犯人與否，沒收之。
附    表：
┌───┬─────┬─────┬─────┬─────┬───────┐
│編號  │ 票   號  │發  票  日│退  票  日│ 金    額 │提  出  行  庫│
├───┼─────┼─────┼─────┼─────┼───────┤
│ 一   │46504     │81年5月25 │81年5月25 │9萬3千1百 │合作金庫      │
│      │          │日        │日        │60元      │              │
├───┼─────┼─────┼─────┼─────┼───────┤
│ 二   │46505     │81年6月5日│81年6月8日│9萬3千1百 │合作金庫      │
│      │          │          │          │60元      │              │
├───┼─────┼─────┼─────┼─────┼───────┤
│ 三   │46521     │81年5月8日│81年5月13 │8萬6千元  │員林信用合作社│
│      │          │          │日        │          │              │
├───┼─────┼─────┼─────┼─────┼───────┤
│ 四   │46522     │81年5月13 │81年5月13 │8萬6千元  │員林信用合作社│
│      │          │日        │日        │          │              │
├───┼─────┼─────┼─────┼─────┼───────┤
│ 五   │46523     │81年5月18 │81年5月18 │8萬6千元  │員林信用合作社│
│      │          │日        │日        │          │              │
├───┼─────┼─────┼─────┴─────┴───────┤
│ 六   │46524     │81年5月9日│面額為15萬，本張支票由被告交予曉周有限│
│      │          │          │公司，再輾轉流回告訴人手中。          │
├───┼─────┼─────┼─────┬─────┬───────┤
│ 七   │46526     │81年5月20 │81年5月20 │8萬元     │合作金庫      │
│      │          │日        │日        │          │              │
├───┼─────┼─────┼─────┼─────┼───────┤
│ 八   │46528     │81年5月23 │81年5月23 │24萬元    │臺中小企業銀行│
│      │          │日        │日        │          │              │
├───┼─────┼─────┼─────┼─────┼───────┤
│ 九   │46529     │81年5月31 │81年6月1日│16萬元    │合作金庫      │
│      │          │日        │          │          │              │
├───┼─────┼─────┼─────┼─────┼───────┤
│ 十   │46530     │81年6月12 │81年6月12 │24萬元    │南華商業銀行  │
│      │          │日        │日        │          │              │
├───┼─────┼─────┼─────┼─────┼───────┤
│ 十一 │46532     │81年6月30 │81年6月30 │24萬元    │台中區中小企業│
│      │          │日        │日        │          │銀行          │
├───┼─────┼─────┼─────┼─────┼───────┤
│ 十二 │46534     │81年5月14 │81年5月14 │15萬元    │合作金庫      │
│      │          │日        │日        │          │              │
├───┼─────┼─────┼─────┼─────┼───────┤
│ 十三 │46538     │81年5月19 │81年5月19 │22萬5千元 │合作金庫      │
│      │          │日        │日        │          │              │
├───┼─────┼─────┼─────┼─────┼───────┤
│ 十四 │46540     │81年5月29 │81年6月4日│9萬3千5百 │合作金庫      │
│      │          │日        │          │元        │              │
├───┼─────┼─────┼─────┼─────┼───────┤
│ 十五 │46952     │81年10月7 │81年10月7 │10萬元    │合作金庫      │
│      │          │日        │日        │          │              │
├───┼─────┼─────┼─────┼─────┼───────┤
│ 十六 │46953     │81年10月7 │81年10月7 │10萬元    │合作金庫      │
│      │          │日        │日        │          │              │
├───┼─────┼─────┼─────┼─────┼───────┤
│ 十七 │46959     │81年9月1日│81年9月3日│21萬7千元 │合作金庫      │
├───┼─────┼─────┼─────┼─────┼───────┤
│ 十八 │46960     │81年9月1日│81年9月3日│21萬7千元 │合作金庫      │
├───┼─────┼─────┼─────┼─────┼───────┤
│ 十九 │46966     │81年5月14 │81年5月14 │17萬8千元 │合作金庫      │
│      │          │日        │日        │          │              │
├───┼─────┼─────┼─────┼─────┼───────┤
│ 二十 │46968     │81年5月15 │81年5月19 │20萬元    │亞太商業銀行  │
│      │          │日        │日        │          │              │
├───┼─────┼─────┼─────┼─────┼───────┤
│二十一│46971     │81年5月18 │81年5月18 │12萬3千元 │台中區中小企業│
│      │          │日        │日        │          │銀行          │
├───┼─────┼─────┼─────┼─────┼───────┤
│二十二│46972     │81年10月7 │81年10月7 │10萬元    │合作金庫      │
│      │          │日        │日        │          │              │
├───┼─────┼─────┼─────┼─────┼───────┤
│二十三│46973     │81年5月18 │81年5月18 │3萬5千5百 │合作金庫      │
│      │          │日        │日        │元        │              │
├───┼─────┼─────┼─────┼─────┼───────┤
│二十四│46974     │81年10月7 │81年10月7 │10萬元    │合作金庫      │
│      │          │日        │日        │          │              │
├───┼─────┼─────┼─────┼─────┼───────┤
│二十五│46975     │81年10月7 │81年10月7 │10萬元    │合作金庫      │
│      │          │日        │日        │          │              │
├───┼─────┼─────┼─────┼─────┼───────┤
│二十六│46976     │81年6月20 │81年6月20 │1萬8千5百 │合作金庫      │
│      │          │日        │日        │元        │              │
├───┼─────┼─────┼─────┼─────┼───────┤
│二十七│46981     │81年5月11 │81年5月19 │10萬元    │華僑銀行      │
│      │          │日        │日        │          │              │
├───┼─────┼─────┼─────┼─────┼───────┤
│二十八│46982     │81年5月11 │81年5月19 │10萬元    │萃僑銀行      │
│      │          │日        │日        │          │              │
├───┼─────┼─────┼─────┼─────┼───────┤
│二十九│46983     │81年5月11 │81年5月19 │15萬元    │華僑銀行      │
│      │          │日        │日        │          │              │
├───┼─────┼─────┼─────┼─────┼───────┤
│ 三十 │46989     │81年5月18 │81年5月18 │9萬元     │合作金庫      │
│      │          │日        │日        │          │              │
├───┼─────┼─────┼─────┼─────┼───────┤
│三十一│46991     │81年5月24 │81年5月25 │1萬6千元  │台中區中小企業│
│      │          │日        │日        │          │銀行          │
├───┼─────┼─────┼─────┼─────┼───────┤
│三十二│46994     │81年8月10 │81年8月10 │2萬元     │合作金庫      │
│      │          │日        │日        │          │              │
├───┼─────┼─────┼─────┼─────┼───────┤
│三十三│46995     │81年6月30 │81年6月30 │3萬元     │合作金庫      │
│      │          │日        │日        │          │              │
├───┼─────┼─────┼─────┼─────┼───────┤
│三十四│46996     │81年5月17 │81年5月18 │4萬元     │合作金庫      │
│      │          │日        │日        │          │              │
├───┼─────┼─────┼─────┼─────┼───────┤
│三十五│46997     │81年5月18 │81年5月18 │25萬元    │合作金庫      │
│      │          │日        │日        │          │員林鎮莒光分社│
├───┼─────┼─────┼─────┼─────┼───────┤
│三十六│46998     │81年5月18 │81年5月18 │25萬元    │合作金庫      │
│      │          │日        │日        │          │員林鎮莒光分社│
├───┼─────┼─────┼─────┼─────┼───────┤
│三十七│47000     │81年7月20 │81年7月20 │3萬1千5百 │合作金庫      │
│      │          │日        │日        │元        │              │
└───┴─────┴─────┴─────┴─────┴───────┘
                                               Ｉ
